臺灣臺北地方法院刑事裁定　　　　　　 96年度聲判字第146號
　　聲　請　人
　　即　告訴人　甲○○
　　代　理　人　蔡文玉律師
　　被　　　告　乙○○
上列聲請人因告訴被告偽造文書案件，不服臺灣高等法院檢察署
中華民國九十六年七月三十一日所為九十六年度上聲議字第二一
四二號駁回聲請再議之處分（原不起訴處分案號為臺灣臺北地方
法院檢察署九十六年度偵字第三四七九號），聲請交付審判，本
院裁定如下：
    主  文
聲請駁回。
    理  由
一、按告訴人不服上級法院檢察署檢察長或檢察總長認再議為無
    理由而駁回之處分者，得於接受處分書後十日內委任律師提
    出理由狀，向該管第一審法院聲請交付審判；法院認交付審
    判之聲請不合法或無理由者，應駁回之，刑事訴訟法第二百
    五十八條之一、第二百五十八條之三第二項前段，分別定有
    明文。
二、本件聲請人即告訴人甲○○以被告乙○○未經聲請人同意，
    即將聲請人自民國八十三年六月十八日列為入股克勇有限公
    司之股東，並於八十四年九月二十五日同意被告為克勇有限
    公司之負責人，聲請人並未交付任何證件、印章及資金與任
    何人以辦理擔任克勇有限公司之股東，亦未同意更換公司名
    稱及負責人，是被告涉嫌偽造文書犯行，而於九十六年一月
    五日具狀向臺灣臺北地方法院檢察署提出告訴，經該署檢察
    官於九十六年二月二十七日以九十六年度偵字第三四七九號
    為不起訴處分，聲請人不服而聲請再議，經臺灣高等法院檢
    察署檢察長於九十六年七月三十一日以九十六年度上聲議字
    第二一四二號認再議無理由而駁回再議之聲請。
三、聲請交付審判意旨略以：聲請人於九十五年十一月間因接獲
    財政部臺灣省北區國稅局基隆市分局函知遭列克勇有限公司
    之股東及清算人，始知悉遭冒名之情事，聲請人因無公權力
    ，復不知遭冒名之經過情形，僅能依所查知之八十四年九月
    十六日股東同意書而對被告提出本件告訴，是被告乙○○除
    上開行使偽造文書之犯行外，是否有其他行使偽造文書之繼
    續犯行，攸關追訴權時效是否業已消滅，檢察官竟未開庭偵
    查即以追訴權時效已消滅而為不起訴處分，爰對駁回再議之
    處分不服，依法聲請交付審判云云。
四、經查：
  (一)按告訴人接受不起訴或緩起訴處分書後，得於七日內以書狀
    敘述不服之理由，經原檢察官向直接上級法院檢察署檢察長
    或檢察總長聲請再議；上級法院檢察署檢察長或檢察總長認
    再議為無理由者，應駁回之，告訴人不服前條之駁回處分者
    ，得於接受處分書後十日內委任律師提出理由狀，向該管第
    一審法院聲請交付審判，刑事訴訟法第二百五十六條第一項
    前段、第二百五十八條前段、第二百五十八條之一均定有明
    文。
  (二)又聲請人所指被告乙○○行為後，刑法業於九十四年二月二
    日修正公布，九十五年七月一日起施行，其中第八十條及第
    八十五條關於追訴權及行刑權時效之規定業經修正，修正後
    刑法第八十條第一項所定追訴權時效期間較長，意即行為人
    被追訴之期限較久，自屬對行為人不利，比較新、舊法結果
    ，自以修正前刑法第八十條較有利於行為人，本案追效權時
    效，自應適用修正前刑法第八十條之規定，則關於追訴權時
    效之停止進行及其期間、計算，亦應一體適用修正前刑法第
    八十三條之規定，合先敘明。
  (三)按追訴權之時效、期間，依本刑之最高度計算；本刑之最高
    度為三年以上十年未滿有期徒刑者，追訴權，因十年不行使
    而消滅；前項期間自犯罪成立之日起算，但犯罪行為有連續
    或繼續之狀態者，自行為終了之日起算，修正前刑法第八十
    一條、第八十條第一項第二款、第二項分別定有明文。本案
    聲請人既僅就八十四年九月十六日股東同意書為被告所偽造
    而行使以致建設廳於八十四年九月二十五日建三字第四三七
    ○三一號函核准登記之犯行提起告訴，卷內現並無任何資料
    顯示被告事後尚有其他行使偽造文書之犯行，且本案聲請人
    係於九十六年一月五日始具狀提起本案告訴，亦有臺灣臺北
    地方法院檢察署收文章一枚在卷可稽，又依刑法第二百十條
    、第二百十六條之規定，行使偽造私文書之本刑最高度均為
    有期徒刑五年，是揆諸上開規定，自應認本案行使偽造上開
    八十四年九月十六日股東同意書部分追訴權時效業已完成。
    此外，觀諸刑事訴訟法就偵查中之相關規定，亦無檢察官於
    偵查中需開庭調查之規定，是本案檢察官之偵查作為，核與
    規定並無不符。另按刑法案件不起訴處分已經確定，如有刑
    事訴訟法第二百三十九條（舊）各款情事之一，得對同一案
    件再行起訴者，乃公訴制度特設之規定，非自訴所得準用；
    刑事訴訟法第二百三十九條（舊）所謂同一案件，指同一訴
    訟物體，即被告及犯罪事實均相同者而言，不以起訴或告訴
    時所引用之法條或罪名為區分標準，最高法院分別著有五十
    三年臺上字第四五○號、五十二年臺上字第一○四八號判例
    要旨可參，同一案件，固指被告及犯罪事實均相同之義，不
    以起訴或告訴時所引之法條或罪名做區分標準，亦即事實上
    同一案件，並不包括法律上同一案件在內，蓋偵查中並不生
    偵查不可分之問題，已經不起訴或撤回起訴之部分，與其他
    未經不起訴或撤回起訴之部分並不生全部或一部之關係，因
    之，其他部分，如經偵查結果，認為應行提起公訴者，仍得
    提起公訴，既非茲所謂同一案件，自不受刑事訴訟法第二百
    六十條之限制（參陳樸生著刑事訴訟法實務八十六年九月重
    訂十二版第三五三頁），依據前開規定及說明，就聲請人於
    聲請交付審理狀所指被告事後是否有其他行使偽造文書之犯
    行部分，若聲請人另有證據資料顯示被告尚有其他行使偽造
    文書之犯行或其他犯行，自可另行提起告訴，並不受本案不
    起訴處分之限制。
  (四)綜上所述，本案追訴權時效業已完成，如前所述，原不起訴
    處分書及駁回再議處分書既已就相關事證進行調查並說明詳
    盡，對照卷內資料，亦無不合，是原檢察官及臺灣高等法院
    檢察署檢察長就本案分別予以不起訴處分及駁回再議之聲請
    ，認事用法經核並無不當，本件交付審判之聲請為無理由，
    應予駁回。
據上論斷，應依刑事訴訟法第二百五十八條之三第二項前段，裁
定如主文。
中　　華　　民　　國　　96　　年　　9 　　月　　5 　　日
                        臺灣臺北地方法院刑事第八庭
                            審判長法  官  陳德民
                                  法  官  孫曉青
                                  法  官  唐于智
上正本證明與原本無異。
如不服本裁定，應於送達後5 日內，向本院提出抗告狀。
                                  書記官  李玟郁
中　　華　　民　　國　　96　　年　　9 　　月　　7 　　日
